臺灣橋頭地方法院民事簡易判決
110年度橋簡字第648號
原      告  温豊宗  

被      告  施禹辰  

訴訟代理人  潘欣愉律師
上列當事人間請求損害賠償事件，本院於民國111年3月15日言詞
辯論終結，判決如下：
    主  文
原告之訴駁回。
訴訟費用由原告負擔。
    事實及理由
一、程序事項:按「起訴，應以訴狀表明下列各款事項，提出於
    法院為之：一、當事人及法定代理人。二、訴訟標的及其原
    因事實。三、應受判決事項之聲明。」民事訴訟法第244條
    第1項定有明文。原告雖於民國111年3月15日言詞辯論期日
    表示欲追加訴外人陸邦傑為原告，並稱其於110年9月1日提
    出之書狀（下稱系爭書狀)有記載陸邦傑姓名等語(本院卷第
    131頁)，惟查原告自本件起訴以來之歷次書狀(本院卷第11
    頁、第45頁、第117頁、第127頁)僅有系爭書狀曾於首頁當
    事人欄出現陸邦傑姓名，但包括系爭書狀在內之歷次書狀具
    狀人欄均無陸邦傑之簽名或蓋章，亦無關於陸邦傑是否、如
    何因被告何種行為受有何種損害之記載或相關聲明，復無資
    料可證明陸邦傑曾委任原告提起或進行本件訴訟，無從認定
    陸邦傑已合法起訴，先予敘明。
二、原告主張:被告為門牌號碼高雄市○○區○○路000巷0弄00號4樓
    （下稱被告房屋)屋主，原告為同棟1、2樓(下稱原告房屋)
    屋主，原告房屋日前出現嚴重漏水情形(下稱系爭漏水)，經
    勘查發現系爭漏水是被告房屋裝設加壓馬達，老舊水管無法
    承受壓力，導致破管漏水向下滲漏至原告房屋，原告因此一
    長期漏水情形，受有原告房屋之牆面修復費用新臺幣（下同
    )100,000元、浴室天花板修復費用16,000元之損害，又系爭
    漏水導致原告長期飽受淹水之苦，生活品質嚴重受損，請求
    精神慰撫金90,000元，爰依侵權行為之法律關係提起本件訴
    訟。聲明:被告應給付原告206,000元及自起訴狀繕本送達翌
    日起至清償日止，按週年利率5%計算之利息。
三、被告則以：本件並無證據可認定系爭漏水原因是被告房屋加
    壓馬達所致，且非無可能是共同牆壁管線年久失修造成漏水
    等語，資為抗辯。聲明：原告之訴駁回。
四、本院之判斷：
(一)按土地上之建築物或其他工作物所致他人權利之損害，由工
    作物之所有人負賠償責任。但其對於設置或保管並無欠缺，
    或損害非因設置或保管有欠缺，或於防止損害之發生，已盡
    相當之注意者，不在此限，民法第191條第1項定有明文。又
    按當事人主張有利於己之事實者，就其事實有舉證之責任，
    民事訴訟法第277條本文定有明文。
(二)原告起訴主張原告房屋有系爭漏水情形，業據提出照片及光
    碟為證，且為被告所不爭(本院卷第133頁)，然上開資料雖
    能證明該屋有漏水、需要修繕，無從認定漏水原因是否與系
    爭被告房屋有關；又經本院勘驗原告所提出之錄影檔案，內
    容顯示有一個水錶在轉動(本院卷第133頁)，而原告主張該
    水表為被告之自來水錶，可證明被告房屋確有管線漏水情形
    ，但自來水錶轉動之可能原因並非僅有管線漏水，且即使被
    告房屋有管線漏水，也並不表示系爭漏水必然就是來自於漏
    水的該管線，而此部分既為被告所否認，仍應由原告負舉證
    之責。又本院前依原告聲請將本件送請高雄市土木技師公會
    鑑定，但原告嗣後具狀表示因鑑定費用過高，不欲鑑定等語
    （本院卷第117頁)，嗣經本院於言詞辯論期日向原告確認是
    否聲請曾到場勘查之水電師傅到庭作證，或有無其他證明方
    法，原告僅稱上開光碟、照片已足為證據，不用再查等語（
    本院卷第132至133頁），是本件依現有事證既難認定系爭漏
    水必為被告房屋加壓馬達所致，自無從為有利原告之判斷。
五、從而，原告主張被告應給付原告206,000元及自起訴狀繕本
    送達翌日起至清償日止，按週年利率5%計算之利息，為無理
    由，應予駁回。
六、本件事證已臻明確，兩造其餘主張及舉證，經本院審酌後認
    與判決之結果不生影響，爰不再逐一論列，附此敘明。
七、訴訟費用負擔之依據：民事訴訟法第78條。
中　　華　　民　　國　　111 　年　　3 　　月　　31　　日
                橋頭簡易庭    法      官    呂維翰
以上正本與原本相符。
如不服本判決，應於送達後20日內，向本院提出上訴狀並表明上
訴理由，如於本判決宣示後送達前提起上訴者，應於判決送達後
20日內補提上訴理由書（須附繕本）。
中　　華　　民　　國　　111 　年　　3 　　月　　31　　日
                              書  記  官    薛如媛